【裁判字號】    97,易,352
【裁判日期】    970220
【裁判案由】    違反電子遊戲場業管理條例
【裁判全文】
臺灣臺中地方法院刑事判決               97年度易字第352號
公  訴  人  臺灣臺中地方法院檢察署檢察官
被      告  甲○○
上列被告因違反電子遊戲場業管理條例案件，經檢察官提起公訴
（96年度偵字第20123號），本院判決如下：
    主    文
甲○○違反未依電子遊戲場業管理條例規定辦理營利事業登記者
，不得經營電子遊戲場業之規定，累犯，處有期徒刑伍月，如易
科罰金，以新臺幣壹仟元折算壹日。
    事實及理由
一、犯罪事實：甲○○曾於民國（下同）九十五年十一月二十一
    日因違反電子遊戲場業管理條例經本院判處有期徒刑二月，
    於九十五年十二月十一日確定，並於九十六年一月三十一日
    執行完畢，不知悔改，明知經營電子遊戲業，須依電子遊戲
    場業管理條例相關規定辦理營利事業登記，未經許可，不得
    經營電子遊戲場業，竟在未向主管機關辦理營業許可情形下
    ，基於非法經營電子遊戲業之犯意，自九十五年七、八月間
    某日起，在台中縣龍井鄉○○村○○路○段二六六之一號旺
    福便利商店內，擺放電子遊戲機具「獵鯊」一臺、「ＫＫ星
    販賣機」六台、「金吉祥景品自動販賣機」一台、「ＫＫ星
    跑馬（兩人座）」三台，僱用不知情之員工陳信偉（業經台
    灣台中地方法院檢察署檢察官為不起訴處分確定）等擔任收
    銀等工作，甲○○於不詳之時地將上開店面及機具均轉讓一
    曹姓男子，嗣於九十六年八月十五日晚上十一時三十分許，
    台中縣龍井鄉○○村○○路○段二六六之一號為警查獲並扣
    得甲○○所有之電子遊戲機具「獵鯊」一臺、「ＫＫ星販賣
    機」六台、「金吉祥景品自動販賣機」一台、「ＫＫ星跑馬
    （兩人座）」三台、ＩＣ片十片、機具內之現金新台幣七千
    三百七十元。
二、本院得心證之理由：
（一）訊據被告坦承於九十五年七、八月間在上開時地擺設上開
      遊戲機具等情不諱，惟矢口否認有違反電子遊戲場業管理
      之犯行，辯稱：伊不知道上開行為違法云云，惟按除有正
      當理由而無法避免者外，不得因不知法律而免除刑事責任
      ，但按其情節得減輕其刑，刑法第十六條定有明文。次按
      未依電子遊戲場業管理條例規定辦理營利事業登記者，不
      得經營電子遊戲場業，違反者應予處罰，電子遊戲場業管
      理條例第十五條、第二十二條分別定有明文。再按選物販
      賣機二代機臺雖經行政院經濟部電子遊戲機評鑑委員會第
      一○八次會議認非法電子遊戲機，惟查經濟部評鑑非屬電
      子遊戲機之「選物販賣機二代」，係指該機具係提供消費
      者自助選取物品之方式來販賣各式糖果、玩具、娃娃及禮
      品等，採用「對等價格」取物方式，消費者操作機具時，
      僅須選擇產品標示金額購買，然後啟動機器進行選物，且
      一定選到商品方停止，如未取得商品，消費者應可繼續操
      作機具，直到商品取出為止，無庸再次投幣；亦即該機臺
      僅提供自助選物販賣之用，無關乎消費者之操作技術，始
      足當之。查本案所查獲之「ＫＫ星販賣機」、「金吉祥景
      品自動販賣機」、「獵鯊」，均業經改裝，並無選物、購
      物之功能，與單純「選物販賣機」定義與性質有所不符，
      非屬經濟部所評鑑認定之「選物販賣機」，應屬電子遊戲
      場業管理條例第四條第一項所定之電子遊戲機，此有經濟
      部九十五年一月四日經商字第０九四０二二０四八二０號
      函附卷可憑。復查本案案發後任職上開商店之員工陳信偉
      、張曉燕於九十六年八月間尚見過甲○○到店內，薪水亦
      由甲○○發放，且甲○○亦自稱係負責人，業據證人陳信
      偉、張曉燕於偵查中結證明確，且依當時情形上開證人之
      證詞亦亦無顯不可性之情形，次查被告經營之規模非小，
      並雇請員工多人經營，又被告於九十五年六月起即在台中
      縣大雅鄉、南投縣名間鄉多家商店擺設電子遊戲機，有卷
      附之九十五年度易字第二五三五號、九十六年度沙簡上字
      第七十九號、九十六年度投刑簡字第一二五號、九十六年
      度投刑簡字第一七九號判決各一份足參，自應對於擺放電
      子遊戲機之各項規範予以瞭解，詎仍未能申領執照，縱認
      其不知有法律規範，亦無正當理由而能解免其刑責，且被
      告於查獲後復繼續違法經營電子遊戲場業而屢遭查獲，有
      台灣高等法院被告前案紀錄表一份在卷可憑，縱令不知法
      律，依其情節亦無從減輕其刑。此外復有電子遊戲機具「
      獵鯊」一台、「ＫＫ星販賣機」六台、「金吉祥景品自動
      販賣機」一台、「ＫＫ星跑馬（兩人座）」三台、ＩＣ板
      十片及現金七仟三佰七十元扣案可稽，另有現場照片十二
      幀、台中縣警察局烏日分局龍津分駐所臨檢紀錄表一紙、
      公司基本資料查詢表、台灣大哥大資料查詢、現場圖、經
      濟部九十五年一月四日經商字第０九四０二二０四八二０
      號函、搜索扣押筆錄及扣押物品目錄表、台中縣政府營利
      事業登記證各一件附卷可憑，事證明確，被告上開所辯顯
      不足採，依法應予論科。
（二）、核被告甲○○所為，係違反電子遊戲場業管理條例第十
        五條之規定，應依同條例第二十二條規定論處。另因電
        子遊戲場業管理條例第二十二條之罪，在構成要件中已
        預設有多數同種行為反覆實施之要件，其性質為集合犯
        之營業犯類型，屬於實質上一罪。爰審酌被告擺設電子
        遊戲機數量不少，其犯罪之動機無非貪圖小利，手段平
        和、被告之品行、智識程度、生活狀況、犯罪後否認犯
        罪之態度等一切情狀，量處如主文所示之刑，並諭知易
        科罰金之折算標準。末查扣案之「獵鯊」一臺、「ＫＫ
        星販賣機」六台、「金吉祥景品自動販賣機」一台、「
        ＫＫ星跑馬（兩人座）」三台、ＩＣ片十片、機具內之
        現金新台幣七千三百七十元，不能證明係被告所有之物
        ，業據被告供稱伊已將店面頂讓他人，核與證人張曉燕
        於偵訊中結證稱：現在的老闆是曹興華，什麼時候換人
        的我不知道等語相符，是以本案尚無證據證明本案扣案
        物品於案發當時確屬被告所有，自無從宣告沒收，附此
        敘明。
據上論斷，應依刑事訴訟法第二百九十九條第一項前段，電子遊
戲場業管理條例第二十二條，刑法第十一條前段、第四十一條第
一項前段，刑法施行法第一條之一第一項、第二項前段，判決如
主文。
本案經檢察官乙○○到庭執行職務。
中    華    民    國    97    年    2     月    20    日
                  刑事第七庭    法  官  陳如玲
以上正本證明與原本無異。
十日內得上訴。
                                書記官  童淑芬
中    華    民    國    97    年    2     月    20    日
附錄本案論罪科刑法條全文：
電子遊戲場業管理條例第十五條
未依本條例規定辦理營利事業登記者，不得經營電子遊戲場業。
電子遊戲場業管理條例第二十二條
違反第十五條規定者，處行為人一年以下有期徒刑、拘役或科或
併科新臺幣五十萬元以上二百五十萬元以下罰金。


司法院資訊處製作；財團法人民間司法改革基金會備份。
